# IFRS16IFRS16预付问题

提问人：wx_5e21273de20d 时间：2020-01-17 11:24:25
求助求助
客户适用IFRS16，有一项长期租赁，租期 10 年，首先预付了 3 年 300 万的租金，之后再第四年的 1 、 6 月预付半年的租金 50 万，假定折现率为5%，求助IFRS16的会计处理是否正确。
2019.1.1 使用权资产 50*（P/A，2.5%， 14 ）+300= 10,775,082.02 2019 年度会计处理是否只计算折旧就可以？
租赁负债的利息费用是否是从第四年开始计算？还是本年就需要计算利息费用 50 （P/A，5%， 14 ）5%谢谢帮助！

回答人：chenyiwei
第四、五年需要支付的租金同样需折现到租赁期开始日，以折现值计入使用权资产并确认租赁负债。该租赁负债采用实际利率法，以摊余成本计量，因此前三年内虽然无需支付，但仍需确认利息支出。